臺灣高雄地方法院刑事判決　　　　　　　96年度易字第3175號
公　訴　人　臺灣高雄地方法院檢察署檢察官
被　　　告　乙○○
　　　　　　　　　　（現於台灣高雄監獄執行中）
上列被告因竊盜案件，經檢察官提起公訴（95年度偵字第32980
號），嗣被告於本院準備程序進行中，就被訴事實為有罪之陳述
，經裁定適用簡式審判程序審理，本院判決如下：
    主  文
乙○○竊盜，處有期徒刑肆月，減為有期徒刑貳月；又共同攜帶
兇器竊盜，處有期徒刑壹年貳月，減為有期徒刑柒月。應執行有
期徒刑捌月。
    事  實
一、乙○○於民國95年8 月至同年10月底在呈傳水電工程公司擔
    任水電工，利用該公司承包高雄捷運高雄機場R4工地工程，
    其可進出上開工地之便，竟於95年10月17日12時許，意圖為
    自己不法之所有，並基於竊盜之犯意，進入前揭R4工地內之
    中鋼保全股份有限公司（下稱中鋼保全公司）辦公室，徒手
    竊取置放在辦公室內，由中鋼保全公司保全人員莊家豪持有
    中之大型鐵剪（月眉剪）1 把，得手後，將上開大型鐵剪（
    月眉剪）藏匿於該工地內，而據為己有。
二、乙○○與李榮雄（由檢察官另行通緝中）共同意圖為自己不
    法之所有，並基於竊盜他人財物之犯意聯絡，於95年10月29
    日21時8 分許，共同前往上揭R4工地地下室之穿堂層X 通風
    井旁之房間內，推由李榮雄在現場房間門口把風，乙○○則
    持前開所竊得客觀上足供兇器使用之大型鐵剪（月眉剪）1
    把，以剪斷電纜線之方式，竊取宗陽工程股份有限公司（下
    稱宗陽工程公司）所有之草綠色電纜線2 條（各長約300CM
    ，均為100MM 平方接地電纜線）、4 條（各長約50CM，均為
    100MM 平方接地電纜線），得手後欲離開現場之際，適為巡
    邏之中鋼保全公司保全人員吳松甫發現報警，並當場扣得上
    開失竊之草綠色電纜線共6 條、大型鐵剪（月眉剪）1 把，
    始循線查悉上情。
三、案經內政部警政署航空警察局高雄分局報請臺灣高雄地方法
    院檢察署檢察官偵查起訴。
    理  由
壹、程序部分：
    本件被告乙○○所犯為死刑、無期徒刑或最輕本刑為3 年以
    上有期徒刑以外之罪，其於準備程序中就被訴事實為有罪之
    陳述，經法官告知簡式審判程序之旨，並聽取公訴人及被告
    之意見後，依刑事訴訟法第273 條之1 第1 項規定，裁定進
    行簡式審判程序，合先敘明。
貳、實體部分：
一、認定犯罪事實所憑之證據：
    上揭犯罪事實，業據被告本院審理中坦承不諱（見本院卷第
    16頁），核與證人即宗陽工程公司之工程師甲○○於警詢中
    所證之被害情節、證人即中鋼公司保全人員吳松甫、莊家豪
    於警詢及偵查中之指述，均大致相符，復有扣案之大型鐵剪
    （月眉剪）1 把可佐，並有查獲照片8 張、贓物認領保管單
    2 紙足憑（見航警高分三字第0950007179號偵查卷宗第17頁
    背面至19頁、第10頁及背面）。足認被告之自白核與事實相
    符，本件事證明確，被告上開犯行，均堪認定。
二、論罪科刑之理由：
(一)按刑法第321 條第1 項第3 款之攜帶兇器竊盜罪，係以行為
    人攜帶兇器竊盜為其加重條件，此所謂兇器，其種類並無限
    制，凡客觀上足對人之生命、身體、安全構成威脅，具有危
    險性之兇器均屬之，且祇須行竊時攜帶此種具有危險性之兇
    器為已足，並不以攜帶之初有行兇之意圖為必要，最高法院
    79年台上字第5253號判例意旨可資參照。是被告攜帶用以行
    竊之大型鐵剪（月眉剪）1 把，既得以剪斷電纜線，足見係
    質地堅硬、鋒利之物，如持以揮打，依社會一般觀念均足以
    對人之生命、身體安全構成威脅，在客觀上顯然具有危險性
    ，應屬兇器。至被告所辯：所攜帶之大型鐵剪（月眉剪）1
    把，係用以行竊，並無傷人之意云云（見本院卷第22至23頁
    ）。惟被告所攜帶之大型鐵剪（月眉剪）1 把，既屬兇器，
    已如上述，縱被告攜帶之初，並無傷人之意，參諸前開最高
    法院見解，自仍屬攜帶兇器竊盜之行為。是核被告事實欄一
    之所為，係犯刑法第320 條第1 項之普通竊盜罪；事實欄二
    之所為，係犯同法第321 條第1 項第3 款之攜帶兇器竊盜罪
    。
(二)被告與李榮雄2 人間，就事實欄二之攜帶兇器竊盜犯行，有
    犯意聯絡及行為分擔，依刑法第28條之規定，為共同正犯。
(三)被告上開所犯普通竊盜、攜帶兇器竊盜2 罪，犯意各別，行
    為互殊，應予分論併罰。
(四)爰審酌被告正值青壯，竟與李榮雄共同持兇器行竊，嚴重損
    及被害人之財產安全，所為實有不該，量刑自應從重，惟其
    考量犯後坦承犯行，態度尚可，及其犯罪之手段、動機、目
    的、高職肄業之教育程度、從事之職業，家庭經濟狀況等其
    他一切情狀，分別量處如主文所示之刑。又被告犯罪後，中
    華民國九十六年罪犯減刑條例業於96年7 月4 日修正公布，
    並自同年7 月16日起施行，本件被告犯罪時點為95年10月17
    日、同年月29日，係在96年4 月24日減刑基準日之前，且所
    犯之罪核與該條例第2 條第1 項之規定相符，復無同條例第
    3 條限制減刑之除外情形，爰依該條例第2 條第1 項第3 款
    規定，減其上開宣告刑期二分之一，並依同條例第10條第1
    項、刑法第51條第5 款規定，定其應執行之刑，以示懲儆。
據上論斷，應依刑事訴訟法第273 條之1 第1 項、第284 條之1
、第299 條第1 項前段，刑法第28條、第320 條、第321 條第1
項第3 款、第51條第5 款，刑法施行法第1 條之1 ，中華民國九
十六年罪犯減刑條例第2 條第1 項第3 款、第7 條、第10條第1
項，判決如主文。
本案經檢察官丙○○到庭執行職務。
中　　華　　民　　國　　96　　年　　11　　月　　14　　日
                  刑事第十七庭    法　官  李育信
以上正本證明與原本無異。
如不服本判決應於收受本判決後10日內向本院提出上訴書狀，並
應敘述具體理由，如未敘述上訴理由者，應於上訴期間屆滿後20
日內補提理由書狀於本院（均須按他造當事人之人數附繕本）「
切勿逕送上級法院」。
中　　華　　民　　國　　96　　年　　11　　月　　14　　日
 　　　　　　　　　　　　　　　　 書記官  廖佳玲
附錄本案論罪科刑法條：
中華民國刑法第320條第1項：
意圖為自己或第3人不法之所有，而竊取他人之動產者，為竊盜
罪，處5年以下有期徒刑、拘役或500元以下罰金。
中華民國刑法第321條：
（加重竊盜罪）犯竊盜罪而有左列情形之一者，處6 月以上、5
年以下有期徒刑：
一  於夜間侵入住宅或有人居住之建築物、船艦或隱匿其內而犯
    之者。
二  毀越門扇、牆垣或其他安全設備而犯之者。
三  攜帶兇器而犯之者。
四  結夥三人以上而犯之者。
五  乘火災、水災或其他災害之際而犯之者。
六  在車站或埠頭而犯之者。
前項之未遂犯罰之。
刑法施行法第1 條之1：
中華民國94年1 月7 日刑法修正施行後，刑法分則編所定罰金之
貨幣單位為新臺幣。
94年1 月7 日刑法修正時，刑法分則編未修正之條文定有罰金者
，自94年1 月7 日刑法修正施行後，就其所定數額提高為30倍。
但72年6 月26日至94年1 月7 日新增或修正之條文，就其所定數
額提高為3 倍。
